Config:
  hfst:
    Gen: ../../../src/generator-gt-norm.hfst
    Morph: ../../../src/analyser-gt-norm.hfst
  xerox:
    Gen: ../../../src/generator-gt-norm.xfst
    Morph: ../../../src/analyser-gt-norm.xfst
    App: lookup

Tests:
  Verb - aakeeł[go.by.boat] :
    aakeeł+V+I+aa+Ipfv+0+Sg1:       ihkeel
    aakeeł+V+I+aa+Ipfv+0+Sg2:       įįkeel
    aakeeł+V+I+aa+Ipfv+0+Sg3:       aakeel
    aakeeł+V+I+aa+Ipfv+0+Indef:   ch’aakeel
    aakeeł+V+I+aa+Ipfv+0+Pl1:       ts’aakeel
    aakeeł+V+I+aa+Ipfv+0+Pl2:       ahkeel
    aakeeł+V+I+aa+Ipfv+0+Pl3:       haakeel